---
title: "Multi-omics data analysis and visualisation, #3"
subtitle: "R语言基础，part 1"
author: "Wei-Hua Chen (CC BY-NC 4.0)"
institute: "HUST, China"
date: today

CJKmainfont: "Hiragino Sans GB"  # 关键：指定中文字体为黑体

format: 
  beamer:
    aspectratio: 1610 ## more morden aspectratio --
    navigation: vertical
    theme: AnnArbor
    colortheme: beaver
    fonttheme: structurebold
    highlight: tango
    slide_level: 2
    toc: true
    pdf-engine: xelatex  # 关键：指定XeLaTeX引擎

execute:
  echo: true
---

# section 1: outline

## 前情提要

- R 语言简史
- RStudio IDE 简介
- R 的安装与配置
- 如何做练习

## 本次提要

1. R的基本数据类型
2. 基本算术运算
3. R的变量类型及操作

# section 2: R basics - R的基础数据类型

## `基本数据类型`

- 数值型（Numeric）
- 逻辑型（Logical）
- 字符型（Character）
- 复数型（Complex）
- 原始型（Raw）
- 日期和时间型（Date and Time）
- 特殊值（NA, NaN, Inf, -Inf, NULL）

## 1. 数值型（Numeric）

又叫做数值（numeric），包括整数和小数两种形式。

R中还有一种特殊的整数类型，称为“整型”（integer），它通过在数字后面加上字母"L"来表示。例如：

\footnotesize
```{r}
## 整型
100L
-45L
```

另有数值的特殊值：Inf（无穷大）、-Inf（负无穷大）

## 2. 逻辑型（Logical）

\footnotesize

真
```{r eval=FALSE}
TRUE
T
```

假
```{r eval=FALSE}
FALSE
F
```

其本质是数字
```{r}
1 + TRUE
2 * FALSE
```

## 逻辑 至 数字类型的转换规则

TRUE转换为1，FALSE转换为0，可自动转换。例如：

\footnotesize

```{r}

sum( c(TRUE, FALSE, TRUE, TRUE) ); ## 逻辑类型求和
mean( c(TRUE, FALSE, TRUE, TRUE) ); ## 逻辑类型求平均
```

## 数字转逻辑的规则与方法

数字转逻辑的规则是：0转换为FALSE，非0转换为TRUE。可以用`as.logical()`函数强制转换。例如：

\footnotesize

```{r}
as.logical( c(0, 1, -2, 3) );

## 可自动实现转换
c(1,0,2,-1) & c(TRUE,FALSE,TRUE,TRUE);
```

## 3. 字符型（Character）

字符型则是可以是任何字符的组合，由单引号或双引号包括。比如：

\footnotesize
```{r eval=FALSE}
'a sentence' ## 单括号
"一个字符串" ## 双括号
'1.123'      ## 像是数字的字符串
'*%%*()!@##&@(9'  ## 乱码
```

## 4. 复数型（Complex）

复数由实部和虚部组成，虚部用字母`i`表示。例如：

\footnotesize

```{r}
3 + 4i
-2.5 - 0.1i
```

## 5. 原始型（Raw）

原始型用于存储原始的字节数据，通常用于处理二进制文件或网络数据。例如：

\footnotesize

```{r}
charToRaw("Hello")
```

## 6. 日期和时间型（Date and Time）

R中有多种方式表示日期和时间，常用的有`Date`类和`POSIXct`类。例如：
\footnotesize

```{r}
as.Date("2024-01-01")
as.POSIXct("2024-01-01 12:34:56")
```

## 7. 特殊值（NA, NaN, Inf, -Inf, NULL）

R中有一些特殊值用于表示缺失数据或无效计算结果：

- `NA`：表示缺失值

- `NaN`：表示“不是一个数字”（Not a Number），通常出现在
  无效的数学运算中

- `Inf` 和 `-Inf`：表示正无穷大和负无
  穷大

- `NULL`：表示空值或不存在的对象

# Section 3: R basics - 基础数据类型的操作

## 类型判断

可以用`class()`函数判断数据类型。例如：

\footnotesize
```{r}
class(100L);
class(TRUE);
class("a string");
class(3 + 4i);
class(as.Date("2024-01-01"));
```

## 类型判断，cont. 

也可以用`is.*`系列函数判断数据类型。例如：

\footnotesize

```{r}
is.numeric(100L);
is.logical(TRUE);
is.character("a string");
is.complex(3 + 4i);
```

## 类型判断： Date

R没有自带的`is.date()`函数，但可以用`inherits()`函数判断，或使用扩展包中的函数。例如：

\footnotesize

```{r}
date_value <- as.Date("2024-01-01");
inherits(date_value, "Date");

## 使用 lubridate 包
lubridate::is.Date(date_value);
```

## 类型转换

### 显式转换

使用`as.*`系列函数进行类型转换。例如：

\footnotesize

```{r}
as.numeric("123");
as.logical(1);
as.character(456);
as.complex(3);
as.Date("2024-01-01");
```

## 隐式转换

### 隐式转换

在某些运算中，R会自动进行类型转换。

主要遵循类型升档的规则，比如从 `logical→ numeric→ character`；例如：

\footnotesize

```{r}
c(TRUE, FALSE, TRUE) + 1; ## 逻辑转数字
paste0( c(1, 2, 3), "i");          ## 数字转字符串
```

## 简单计算

### **加减乘除**老一套

\footnotesize

```{r eval=FALSE}
1 + 2 - 3 * 4 / 5; ## 加减乘除
1 + (2 - 3) * 4 / 5;  ##  改变优先级
```

\normalsize

### 进阶操作

\footnotesize

```{r eval=FALSE}
2 ^ 6; ## 阶乘
5 %% 2; ## 取余
```

\normalsize

### 逻辑运算符

\footnotesize

```{r eval=FALSE}
T | F; ## or 
T & F; ## and
5 | 0; ## == 0 FALSE， > 0 TRUE
```

\normalsize 

? `5 & -1` 结果应该是 TRUE 还是 FALSE？？？

## 数学函数

- log, log2, log10
- exp
- sin, cos, tan
- sqrt 

# Section 4: 小结及下次预告

## 小结

- 基本数据类型包括数值型、逻辑型、字符型、复数型、原始型、日期和时间型以及特殊值

- 可以使用`class()`和`is.*`函数判断数据类型

- 可以使用`as.*`函数进行显式类型转换，R也会在某些运算中进行隐式类型转换

- 理解数据类型及其操作对于有效使用R语言进行数据分析和编程

## 下次预告

- R的数据结构
- 向量（Vector）
- 矩阵（Matrix）
- 数据框（Data Frame）
- 列表（List）

- 变量与赋值
- 复杂数据类型操作

