---
title: "R language basics, part  2"
subtitle: "HUST Bioinformatics course series"
author: "Wei-Hua Chen (CC BY-NC 4.0)"
institute: "HUST, China"
date: "`r format(Sys.time(), '%d %B, %Y')`"
output: 
  beamer_presentation:
    theme: AnnArbor
    colortheme: beaver
    fonttheme: structurebold
    highlight: tango
    includes:
      in_header: mystyle.sty
---

```{r include=FALSE}
color_block = function(color) {
  function(x, options) sprintf('\\color{%s}\\begin{verbatim}%s\\end{verbatim}',
                               color, x)
}

## 将错误信息用红色字体显示
knitr::knit_hooks$set(error = color_block('red'))
```

# section 1: TOC

## 前情提要

### vector & matrix:

* declaration
* manipulation
* arithmetic
* transposition

### vectorization

* every is a vector!!
* vectorization verses loop (will be explained later)
* advantages using vectorization

## 今次预报

1. data.frame, tibble
2. read files from harddrive (IO)
3. exercises & homework

# section 2: data.frame and tibble

## data.frame, outline

1. what is a data.frame??? 
2. how to make a data.frame
3. how to add row(s)/col(s) to an existing data.frame
  how to combine two data.frames
4. how to manipulate a data.frame

## 2.1 what is a data.frame? 

眼见为实：

\FontSmall

```{r echo=TRUE, message=FALSE, warning=FALSE }
library(tidyverse); ## 装入包
library(kableExtra);
kbl( head(mpg), booktabs = T); ## 显示前几行数据
```

\FontNormal

注意`head()` `tail()`的用法和参数

## head 和 tail 的用法 

\FontSmall

```{r}
nrow(mpg); ## total number of rows 
kbl( head(mpg,  n=3), booktabs = T); ## 显示前几行数据
kbl( tail(mpg,  n=3), booktabs = T); ## 显示最后3行数据
```


## data.frame的组成与常用函数

### 组成

* 二维表格
* 由不同列组成；每列是一个**vector**，不同列的数据类型可以不同，但一列只包括一种数据类型（int, num, chr ...）
* 各列的长度相同

### 常用 functions 

* nrow( ); 
* ncol( );
* dim( ); 
* ...

## structure of data.frame： `str` 函数

\FontSmall
```{r}
str( mpg );
```

**注**：Tibble class 是 data.frame 的升级版本；本课程将二者混用，以tibble为主。
用`?mpg`命令查看 mpg 各列的意义

## 2.2 make a new data.frame

使用`data.frame`函数创建新的data.frame:

\FontSmall

```{r}
##  data.frame()
( dat2 <- 
  data.frame( data = sample( 1:100, 10 ), 
        group = sample( LETTERS[1:3], 10, replace = TRUE), 
        data2 = 0.1 )
);

str(dat2);
```

## 2.3 how to add row(s)/col(s) to an existing data.frame

先创建“表头”，再填充

\FontSmall

```{r}
df2 <- data.frame( x = character(), y = integer(), z = double() , stringsAsFactors = FALSE );

## 
df2 <- rbind( df2, data.frame( x = "a", y = 1L, z = 2.2 ) );
df2 <- rbind( df2, data.frame( x = "b", y = 2, z = 4.4 ) );

df2;
```

\FontNormal

**注意**

* 使用`rbind`函数
* 新的一行用 `data.frame`定义，其“表头”需要与合并表相同

## 问题：

以下代码能顺利执行吗？

\FontSmall

```{r eval=FALSE}
##  注意这里的 data.frame 会有多行 ...
df2 <- rbind( df2, data.frame( x = c("a","b","c"), y = 1L, z = 2.2 ) );

```

## data.frame, add column 

用`cbind`函数增加列： **column bind**

\FontSmall 

```{r}
m <- cbind(1, 1:7) ; ## 产生两列数据 7行数据 .. 
( m <- cbind(m, 8:14) ); ## 增加一列 也有7行数据 ... 
```

## data.frame, add column, cont.

自行练习，回答代码中的问题：

\FontSmall

```{r eval=FALSE}
## 1. 生成一个 10行2列的 data.frame  
df3 <- data.frame( data = 1:10, group = c("A","B") );

## 2. 增加一列，其长度是1，可以吗？
cbind(df3, newcol = 1);

## 3. 增加一列，其长度是10，可以吗？
cbind(df3, newcol = 1:10);

## 4. 增加一列，其长度是2，可以吗？
cbind(df3, newcol = 1:2);

## 5. 增加一列，其长度是3，可以吗？
cbind(df3, newcol = 1:3);
```

## data.frame, 以列方式合并两个 data.frame

同样使用 `cbind`

\FontSmall 

```{r error=TRUE}
df4 <- data.frame( data = 1:10, group = c("A","B") );
df5 <- data.frame( length = sample(1:100, 10), width = sample(1:100, 10) );

## --
head( cbind( df4, df5 ) );

## 如果 一个df的行数少于另一处怎么办？ 
df6 <- data.frame( length = sample(1:100, 5), width = sample(1:100, 5) );
head( cbind( df4, df6 ) );
```

\FontNormal

**问题**
如果一个df的行数不是另一个的整数倍，怎么办？

## 2.4 how to manipulate a data.frame

自行尝试以下操作

\FontSmall

```{r eval=FALSE}
## 取行：
df4[ 1:2, ];

## 取列
df4[, 2]

## 取行，重新排序
df4[c(2,3,1), ]

## 取列，重新排序
df4[, c(2,1)]

## 替换一行：
df4[1, ] <- data.frame( data = 100, group = "A" );

## 替换一列：
df4[, "data"] <- sample( 1:100, 5 );
```

## tibble, outline 

5. how to make a tibble
6. how to add row(s)/col(s) to an existing tibble
  how to combine two tibble
7. how to manipulate a tibble

## 2.5 make a new tibble 

`tibble`相关功能由`tibble`或`tidiverse`包提供

\FontSmall

```{r}
library(tibble); ## 或 library(tidiverse); 
## 用 tibble 函数创建，用法和 data.frame() 相似
( dat <- 
  tibble( data = sample( 1:100, 10 ), 
        group = sample( LETTERS[1:3], 10, replace = TRUE), 
        data2 = 0.1 )
);
```

* 注意每列的数据类型
* 长度不足时，比如**data2**列，会循环使用
* `sample()`函数的用法

## str( dat )

查看得到的数据结构

\FontSmall

```{r dat}
str(dat);
```

## 创建tibble的另一种方式 (by row)

\FontSmall

```{r}
## 另一种方式创建tibble 
tribble(
  ~x, ~y,  ~z,
  "a", 2,  3.6,
  "b", 1,  8.5
)
```

## 2.6 how to add row(s)/col(s) to an existing tibble

\FontSmall 

```{r}
## 新tibble, with defined columns ... 创建表头 
tb <- tibble( x = character(), y = integer(), z = double() );
dim(tb);

## 增加行 ... 
tb <- add_row( tb, x = "a", y = 2, z = 3.6  );
tb <- add_row( tb, x = "b", y = 1, z = 8.5  );

## 显示 
tb;
```

## tibble, add_row 插入时指定行号

\FontSmall

```{r}
## 生成一个 tibble 
df <- tibble(x = 1:3, y = 3:1);

# 在第二行之前插入
df <- add_row(df, x = 4, y = 0, .before = 2);

df;
```

## tibble, add_row 插入多行, 插入另一个tibble?? 

\FontSmall

```{r error=TRUE}
## 插入多行 
df <- add_row(df, x = 4:5, y = 0:-1);

## 插入另一个tibble （与另一个tibble合并） ??? 
df2 <- tibble( x = as.double(200:202), y = as.double(1000:1002) );
df3 <- add_row( df, df2 ); ## 可以运行 ... 
```

## tibble, 合并多个 tibble 

\FontSmall

```{r}
df3 <- bind_rows( df, df2 );
df3;
```

## tibble, add column

\FontSmall

```{r}
tb3 <- tribble(
  ~x, ~y,  ~z,
  "a", 2,  3.6,
  "b", 1,  8.5
);

tb3 <- add_column( tb3, a = 98 ); ## recycle ... 
tb3 <- add_column( tb3, b = LETTERS[1:2], c = c("CHEN", "WANG") ); 
tb3;
```

## tibble, 按列合并两个 tibble? 

练习：

1. 尝试用 `add_column` 合并两个 tibble
2. 使用 ` bind_cols` 合并两个 tibble 

## 2.7 how to manipulate a tibble

自行练习以熟悉以下操作：

\FontSmall

```{r eval=FALSE}
## 取得行
tb3[c(1,2), ];

## 取得列，按顺序取列
tb3[, c("z", "y")];

## 替换列 
tb3[["z"]] <- c(4.6, 5.5);

## 替换行 
tb3[ 1, ] <- tibble( x = "d", y = 20, z = 46, a = 10, b = "C", c = "LILI" );
```

## 2.8 tibble 与 data.frame 之间相互转换

\FontSmall

```{r}
library(tibble)
head( as_tibble(iris) );
```

**note**: iris data set gives the measurements in centimeters of the variables sepal length and width and petal length and width, respectively, for 50 flowers from each of 3 species of iris (鸢尾属植物). The species are Iris setosa, versicolor, and virginica. 

## tibble to dataframe 

\FontSmall

```{r}
library(tibble)
as.data.frame(  head( as_tibble(iris) ) );
```

## 2.9 differences between tibble and data.frame

### tibble evaluates columns sequentially  

\FontSmall

```{r warning=FALSE,message=FALSE}
rm(x,y); ## 删除可能存在的 x , y
tibble(x = 1:5, y = x ^ 2); ## 可以用 tibble 这样做
```

练习：
```{r error=TRUE}
data.frame(x = 1:5, y = x ^ 2); ## 但 data.frame 不行
```

## differences between tibble and data.frame, cont.

### data.frame 在取subset操作时，会造成困扰

\FontSmall

```{r}
df1 <- data.frame(x = 1:3, y = 3:1);
class(df1[, 1:2]);

## subset 操作 ： 取一列，期待得到一个 data.frame () 
class(df1[, 1]); ## 结果得到一个 vector ... 
```

\FontSmall

```{r}
## 而 tibble 则不会
df2 <- tibble(x = 1:3, y = 3:1);
class(df2[, 1]); ## 永远都是 tibble 
```

## differences between tibble and data.frame, cont.

### tibble可以进行可控的数据类型转换：

\FontSmall

```{r}
class(df2[[1]]); ## 取一列，转换为 vector 
class(df2$x); ## 用 [[]] 或 $ 都可以哦
```

## differences between tibble and data.frame, cont.

### recycling 

\FontSmall

```{r error=TRUE, warning=TRUE}
data.frame(a = 1:6, b = LETTERS[1:2]); ##  data.frame 可以！！！
tibble(a = 1:6, b = LETTERS[1:2]); ## 但 tibble 不行！！！
```

\FontNormal

**注意**  `tibble`的 recycling 仅限于长度为1或等长；而 `data.frame` 则为整除即可。

## practises for recycling 

\FontSmall

```{r error=TRUE}
tibble(a = 1, b = 1:3);
tibble(a = 1:3, b = 1);
tibble(a = 1:3, c = 1:2);
```

## differences between tibble and data.frame, cont.

### data.frame will do partial matching

\FontSmall

```{r}
df <- data.frame(abc = 1)
df$ab; ## unwanted result ... 

## -- but tibble will never do it;
df2 <- tibble(abc = 1)
df2$a; ## produce a warning and return NULL 
```

##  2.10 data.frame和tibble的高级使用技巧

` attach ` 和 `detach `

\FontSmall

```{r}
head( iris, n = 3 );
head(  iris$Sepal.Length , n = 10 ); ## 用 $ 操作符取得一列 ... 
```


```{r}
attach( iris );
head(  Sepal.Length , n = 10 ); ## 直接用列名获取数据；
detach(iris); ## 取消 attach 操作 --
```

## with  函数

\FontSmall

```{r}
with( iris, head(  Sepal.Length, n  = 10 )); ## 用 with 也可以实现
```

## within 函数 

也可以用 `within` 对多列数据进行修改

\FontSmall

```{r}
head( airquality , n = 3 );

aq <- within(airquality, {     # Notice that multiple vars can be changed
    lOzone <- log(Ozone)
    Month <- factor(month.abb[Month])
    cTemp <- round((Temp - 32) * 5/9, 1) # From Fahrenheit to Celsius
    S.cT <- Solar.R / cTemp  # using the newly created variable
    rm(Day, Temp) ## 删除特定列 ... 
});

head(aq, n = 3 );
```

# section 3: file IO: read a file into tibble & write tibble to a file

## read from files

使用 functions from the `readr`  package

\FontSmall

```{r eval=FALSE}
## readr is part of tidyverse
library(tidyverse); ## or alternatively 
library(readr);
```

\FontNormal 

### available functions 

* read_csv(): comma separated (CSV) files
* read_tsv(): tab separated files
* read_delim(): general delimited files
* read_fwf(): fixed width files
* read_table(): tabular files where columns are separated by white-space.
* read_log(): web log files

## read a file into tibble 

\FontSmall

```{r}
myiris <- read_csv("data/talk03/iris.csv");
```

**注意** 输出的 columns 定义 

## read with predifined column types 

\FontSmall

```{r}
myiris2 <-  read_csv("data/talk03/iris.csv", col_types = cols(
  Sepal.Length = col_double(),
  Sepal.Width = col_double(),
  Petal.Length = col_double(),
  Petal.Width = col_double(),
  Species = col_character()
));
```

## how to read from other formats??

### try the following packages for other formats

*  **haven** - SPSS, Stata, and SAS files 
*  **readxl** - excel files (.xls and .xlsx) 
*  **DBI** - databases
*  **jsonlite** - json
*  **xml2** - XML
*  **httr** - Web APIs
*  **rvest** - HTML (Web Scraping)

## write to files 

### use the following functions to write object(s) to external files

\FontSmall

* Comma delimited file: **write_csv**(x, path, na = "NA", append = FALSE, col_names = !append)
* File with arbitrary delimiter: **write_delim**(x, path, delim = " ", na = "NA", append = FALSE, col_names = !append)
* CSV for excel: **write_excel_csv**(x, path, na = "NA", append = FALSE, col_names = !append)
* String to file: **write_file**(x, path, append = FALSE)
* String vector to file, one element per line: **write_lines**(x,path, na = "NA", append = FALSE) 
* Object to RDS file: **write_rds**(x, path, compress = c("none", "gz", "bz2", "xz"), ...)
* Tab delimited files: **write_tsv**(x, path, na = "NA", append = FALSE, col_names = !append)

## 练习

\FontSmall

```{r eval=FALSE}
## write iris to outfiles of various formats
write_csv( iris, "iris.csv" );
write_tsv(iris, "iris.tsv", quote_escape = "none");
```

\FontNormal 

check `readr` cheatsheet (please Google).

# section 4: 练习 & 作业

## 练习 & 作业
-   `Exercises and homework` 目录下 `talk03-homework.Rmd` 文件；

- 完成时间：见钉群的要求

## 小结

### 今次提要

1. data.frame, tibble
2. 定义、区别、转化
3. read files from harddrive (IO)

### 下次预告

* factor ：R 另一个超级重要且难以上手的概念
* 基础和进阶绘图（配合 factor 讲解）

### important
* all codes are available at Github: https://github.com/evolgeniusteam/R-for-bioinformatics
