---
title: "talk04 练习与作业"
documentclass: ctexart
output:
  pdf_document:
    latex_engine: xelatex
    toc: true
    toc_depth: 2
  word_document: default
  html_document:
    df_print: paged
knit: (
  function(inputFile, encoding) { 

    pSubTitle <- 'talk04-homework'

    rmarkdown::render( 
      input       = inputFile, 
      encoding    = encoding, 
      params      = list(sub_title = pSubTitle),      
      output_file = pSubTitle) })
---

## 练习和作业说明

将相关代码填写入以 \`\`\`{r} \`\`\` 标志的代码框中，运行并看到正确的结果；

完成后，用工具栏里的"Knit"按键生成PDF文档；

**将PDF文档**改为：`姓名-学号-talk04作业.pdf`，并提交到老师指定的平台/钉群。

## Talk04 内容回顾



## 练习与作业1：R session管理

------------------------------------------------------------------------

###   **完成以下操作**

* 定义一些变量（比如 x, y , z 并赋值；内容随意）
* 从外部文件装入一些数据（可自行创建一个4行5列的数据，内容随意）
* 保存workspace 到.RData
* 列出当前工作空间内的所有变量
* 删除当前工作空间内所有变量
* 从.RData文件恢复保存的数据
* 再次列出当前工作空间内的所有变量，以确认变量已恢复
* 随机删除两个变量
* 再次列出当前工作空间内的所有变量

```{r}
## 代码写这里，并运行；

```

## 练习与作业2：Factor基础

------------------------------------------------------------------------

###   **factor增加**

* 创建一个变量：

`x <- c("single", "married", "married", "single");`

* 为其增加 两个 levels，`single`, `married`;

* 以下操作能成功吗？

`x[3] <- "widowed"`;

* 如果不，请提供解决方案；

```{r}
## 代码写这里，并运行；

```

------------------------------------------------------------------------

### **利用factor排序**   

以下变量包含了几个月份，请使用`factor`，使其能按月份，而不是英文字符串排序：

`mon <- c("Mar","Nov","Mar","Aug","Sep","Jun","Nov","Nov","Oct","Jun","May","Sep","Dec","Jul","Nov");`

```{r}
## 代码写这里，并运行；

```


------------------------------------------------------------------------

### **forcats的问题**   

`forcats`包中的 fct_inorder, fct_infreq和 fct_inseq 函数的作用是什么？

请使用`forcats`包中的`gss_cat`数据举例说明


```{r}
## 代码写这里，并运行；

```

## 练习与作业3：用 mouse genes 数据做图

------------------------------------------------------------------------

### **画图**   

1. 用 readr 包中的函数读取 mouse genes 文件 （从本课程的 Github 页面下载 data/talk04/ ）
2. 选取常染色体的基因
3. 画以下两个基因长度 boxplot :
  * 按染色体序号排列，比如 1, 2, 3 .... X, Y
  * 按基因长度 中值 排列，从 短 -> 长 ... 

```{r}
## 代码写这里，并运行；

```
