---
title: "talk07 练习与作业"
documentclass: ctexart
output:
  rticles::ctex:
    fig_caption: yes
    number_sections: yes
    toc: true
    toc_depth: 2
  word_document: default
  html_document:
    df_print: paged
knit: (
  function(inputFile, encoding) { 

    pSubTitle <- 'talk07-homework'

    rmarkdown::render( 
      input       = inputFile, 
      encoding    = encoding, 
      params      = list(sub_title = pSubTitle),      
      output_file = pSubTitle) })
---

## 练习和作业说明

将相关代码填写入以 \`\`\`{r} \`\`\` 标志的代码框中，运行并看到正确的结果；

完成后，用工具栏里的"Knit"按键生成PDF文档；

**将PDF文档**改为：**`姓名-学号-talk07作业.pdf`**，并提交到老师指定的平台/钉群。

## talk07 内容回顾

1. string basics
 * length
 * uppercase, lowercase
 * unite, separate
 * string comparisons, sub string
2. regular expression
 * detect patterns
 * locate patterns
 * extract patterns
 * replace patterns


## 练习与作业：用户验证

请运行以下命令，验证你的用户名。

**如你当前用户名不能体现你的真实姓名，请改为拼音后再运行本作业！**

```{r}
Sys.info()[["user"]]
Sys.getenv("HOME")
```


## 练习与作业1：字符串操作

------------------------------------------------------------------------

###   **用`stringr`包实现以下操作**

使用变量： `x <- c('weihua', 'chen');`

1. 每个element/成员的长度
2. 每个成员首字母大写
3. 取每个成员的前两个字符
4. 合并为一个字符串，用 ', ' 间隔
5. 数一下每个成员中`元音字母` （vowel letter）的数量


```{r}
## 代码写这里，并运行；

```


------------------------------------------------------------------------

###   **用`mtcars`变量作练习**

1. 筛选出所有的奔驰车（Mercedes-Benz）；
2. 筛选出所有非奔驰车；
3. 处理行名，将其中的品牌与车型分开。比如：Mazda RX4 Wag => 'Mazda', 'RX4 Wag'

```{r}
## 代码写这里，并运行；

```


**用`str_c`操作**

为下面字符增加前缀和后缀，

`x <- c("abc", NA)`

使其最终结果为：

`"|-abc-|" "|-NA-|"`

```{r}
## 代码写这里，并运行；

```




## 练习与作业2：`regular expression 正则表达式练习`

------------------------------------------------------------------------

###   **用`starwars`变量作练习**

注：需要先导入 `tidyverse` 包；

1. 选出所有 `skin_color` 包含为 `white` 的人，显示其`name`, `homeworld`, `species`和`skin_color`；注意：有些人的skin color 可为多个；

2. 打印出所有含有`ar`的名字；不区分大小写；


```{r}
## 代码写这里，并运行；

```

------------------------------------------------------------------------

###   **用下面的`vec`变量作练习**

`vec <- c( "123", "abc", "wei555hua666" );`

1. 找出含有数字的字符串；
2. 找出数字的位置；如果字符串含有多组数数字，只显示第一组；
3. 找出所有数字的位置；
4. 提取出找到的数字；如果字符串含有多组数数字，只提取第一组；
5. 提取所有的数字；
6. 将数字替换为 666；

```{r}
## 代码写这里，并运行；

```

## 练习与作业3：探索题

------------------------------------------------------------------------

###   **序列分析**

用序列：`seq <- "ATCTCGGCGCGCATCGCGTACGCTACTAGC"` 实现以下分析；注：可使用任何包：

1. 得到它的反向互补序列；
2. 计算它的GC含量，用百分数表示；
3. 把它拆分成一个个codon（即三个nucleotide形成一个codon；最后一个长度可以不为3；


```{r}
## 代码写这里，并运行；

```

###   **问答**

问：`stringr::str_pad` 的作用是什么？请举例回答

答：

### **提取字符串中的N次重复字段**

问：如何用正则表达式从字符串中提取任意长度为2字符的两次以上重复，比如：`1212`, `abab`, `tata`, 是 `12` 等的两次重复， `898989` 则是89的3次重复，以下面的变量为输入：

` c( "banana", "coconut", "1232323", "database" ) `

```{r}
## 代码写这里，并运行；

```

### **正则表达式**

设计一个正则表达式，可以完整识别所有以下格式的数字

```
123
123.45
0.124
-1.5
-0.2
+1.3
-11
-199.62
```

```{r}
## 代码写这里，并运行；

```

