---
title: "talk05 练习与作业"
documentclass: ctexart
output:
  rticles::ctex:
    fig_caption: yes
    number_sections: yes
    toc: true
    toc_depth: 2
  word_document: default
  html_document:
    df_print: paged
knit: (
  function(inputFile, encoding) { 

    pSubTitle <- 'talk05-homework'

    rmarkdown::render( 
      input       = inputFile, 
      encoding    = encoding, 
      params      = list(sub_title = pSubTitle),      
      output_file = pSubTitle) })
---

## 练习和作业说明

将相关代码填写入以 \`\`\`{r} \`\`\` 标志的代码框中，运行并看到正确的结果；

完成后，用工具栏里的"Knit"按键生成PDF文档；

**将PDF文档**改为：**`姓名-学号-talk05作业.pdf`**，并提交到老师指定的平台/钉群。

## Talk05 内容回顾

-   dplyr 、 tidyr (超级强大的数据处理) part 1
    -   pipe
    -   dplyr 几个重要函数

## 练习与作业：用户验证

请运行以下命令，验证你的用户名。

**如你当前用户名不能体现你的真实姓名，请改为拼音后再运行本作业！**

```{r}
Sys.info()[["user"]]
Sys.getenv("HOME")
getwd(); ## 显示当前工作目录
```

## 练习与作业1：dplyr练习

------------------------------------------------------------------------

### **使用 mouse.tibble 变量做统计**

-   每个染色体（或scaffold）上每种基因类型的数量、平均长度、最大和最小长度，挑出最长和最短的基因
-   去掉含有500以下基因的染色体（或scaffold），按染色体（或scaffold）、数量 高 -\> 低 进行排序

**挑战题（可选做）：**

实现上述目标（即：去掉少于500基因的染色体、排序、并统计）时不使用中间变量；

```{r}
## 代码写这里，并运行；
library(dplyr);library(readr)
mouse.tibble<- read_delim("../data/talk04/mouse_genes_biomart_sep2018.txt" ,delim = "\t", col_types = cols(),na = c(""))
##chr_order <- c(1:19,"X", "Y")
str(mouse.tibble);

##mouse.tibble <-m_g %>% filter( `Chromosome/scaffold name` );
##( chr.stats <- mouse.tibble %>% count( `Chromosome/scaffold name` ) %>% arrange(-n) );
##( chr.stats <- mouse.tibble %>% count( `Chromosome/scaffold name` ) %>% arrange(n) );


mouse.tibble %>%group_by(`Chromosome/scaffold name`, `Transcript type`) %>%summarise( avg = mean( `Transcript length (including UTRs and CDS)` ), count = n() ) %>%arrange( -avg );


plot1 <-
mouse.tibble %>%
arrange( `Chromosome/scaffold name`, -`Transcript length (including UTRs and CDS)` );

plot1 %>%
  group_by(`Chromosome/scaffold name`) %>%
  summarise(
    longest = first(`Transcript length (including UTRs and CDS)`),
    shortest=last(`Transcript length (including UTRs and CDS)`),
    avg = mean(`Transcript length (including UTRs and CDS)`)
  ) %>%
  arrange(-avg)



##unique_genes <- mouse.tibble %>%distinct(`Chromosome/scaffold name`, `Gene stable ID`, .keep_all = TRUE)

##unique_genes %>%group_by(`Chromosome/scaffold name`) %>%summarise(  count = n() ) %>%arrange( -count );

chr.stats <- mouse.tibble %>% 
  count(`Chromosome/scaffold name`) %>% 
  arrange(-n);

chr.stats <- chr.stats %>% 
  filter(n >= 500)

chr.stats
```

------------------------------------------------------------------------

### **使用 grades2 变量做练习**

首先，用下面命令生成 `grades2`变量：

``` r
grades2 <- tibble( "Name" = c("Weihua Chen", "Mm Hu", "John Doe", "Jane Doe",
                             "Warren Buffet", "Elon Musk", "Jack Ma"),
                  "Occupation" = c("Teacher", "Student", "Teacher", "Student", 
                                   rep( "Entrepreneur", 3 ) ),
                  "English" = sample( 60:100, 7 ),
                  "ComputerScience" = sample(80:90, 7),
                  "Biology" = sample( 50:100, 7),
                  "Bioinformatics" = sample( 40:90, 7)
                  );
```

然后统计： 1. 每个人最差的学科和成绩分别是什么？
2. 哪个职业的平均成绩最好？ 
3. 每个职业的最佳学科分别是什么（按平均分排序）？？？

```{r}
## 代码写这里，并运行；
library(tidyr);
grades2 <- tibble( "Name" = c("Weihua Chen", "Mm Hu", "John Doe", "Jane Doe",
                             "Warren Buffet", "Elon Musk", "Jack Ma"),
                  "Occupation" = c("Teacher", "Student", "Teacher", "Student", 
                                   rep( "Entrepreneur", 3 ) ),
                  "English" = sample( 60:100, 7 ),
                  "ComputerScience" = sample(80:90, 7),
                  "Biology" = sample( 50:100, 7),
                  "Bioinformatics" = sample( 40:90, 7)
                  );

grades.melted <- grades2 %>%
gather( course, grade, -Name, -Occupation, na.rm = T );

grades.melted %>%
group_by(Name, Occupation) %>%
summarise( avg_grades = mean( grade ), courses_count = n() ) %>%
arrange( -avg_grades );
##1
grades.melted2 <-
grades.melted %>%
arrange( Name, -grade );

grades.melted2 %>%
group_by(Name) %>%
summarise( worst_course = last( course ),
worst_grade=last( grade ),
avg_grades = mean( grade ) ) %>%
arrange( avg_grades );
##2
grades.melted %>%
group_by(Occupation) %>%
summarise( avg_grades = mean( grade ), courses_count = n() ) %>%
arrange( -avg_grades );
##3
grades.melted3 <-
grades.melted %>%
arrange( Occupation, -grade );

grades.melted3 %>%
group_by(Occupation,course) %>%
summarise( grade_avg = mean( grade )) %>%
  group_by(Occupation)%>%  arrange(Occupation,-grade_avg) %>%
summarise( best_grade=first( course ),best_course_avg = first( grade_avg )) %>%
arrange( - best_course_avg );

```

------------------------------------------------------------------------

### **使用 `starwars` 变量做计算**

1.  计算每个人的 BMI；
2.  挑选出 肥胖（BMI \>= 30）的人类，并且只显示其 `name`, `sex` 和 `homeworld`；

```{r}
## 代码写这里，并运行；
library(dplyr)
starwars$BMI <- starwars$mass / (starwars$height / 100)^2
starwars


obese_humans <- starwars %>%
  filter(species == "Human" & BMI >= 30) %>%
  select(name, sex, homeworld)

obese_humans
```

3.  挑选出所有人类；
4.  按BMI将他们分为三组， \<18, 18\~25, \>25，统计每组的人数，并用 barplot 进行展示；注意：展示时三组的按BMI从小到大排序；
5.  改变排序方式，按每组人数从小到大排序；

```{r}
## 代码写这里，并运行；
library(dplyr)
library(ggplot2)
humans<-starwars %>%
  filter(species == "Human" ) %>%
arrange( -BMI );
humans;

humans <- humans %>%
  mutate(BMI_group = cut(BMI, 
                        breaks = c(-Inf, 18, 25, Inf),
                        labels = c("<18", "18~25", ">25")))
         bmi_counts <- humans %>%
  count(BMI_group)

barplot(height = bmi_counts$n, names.arg = bmi_counts$BMI_group, main = "Human BMI Distribution by Count", xlab = "BMI Group", ylab = "Count", las = 1)


bmi_counts <- bmi_counts %>%
  mutate(BMI_group = reorder(BMI_group, n))

ggplot(bmi_counts, aes(x = BMI_group, y = n, fill = BMI_group)) +
  geom_bar(stat = "identity") +
  theme_minimal() +
  labs(title = "Human BMI Distribution by Count", x = "BMI Group", y = "Count") +
  theme(axis.text.x = element_text( hjust = 1))
```

6.  查看 `starwars` 的 `films` 列，它有什么特点？`data.frame`可以实现类似的功能吗？

答：其特点是它是一个列表（list）型数据，其中每个元素对应一个角色，并存储了该角色参与的所有电影名称，通常表现为字符串数组。这个列允许存在多样性，即不是所有的角色都有相同的电影数目，有的角色可能只参与一部电影，而有的则参与多部，非常适合反映现实生活中的多元联系。

data.frame确实可以实现类似的功能，它能够容纳混合类型的列，包括字符列（如电影名称）、列表列（如films）。通过设置相应的列结构，data.frame可以有效地存储和管理一对多关系的数据，方便进行统计分析和数据挖掘操作。

7.  为`starwars`增加一列，用于统计每个角色在多少部电影中出现。

```{r}
## 代码写这里，并运行；
library(dplyr);library(purrr)
starwars <- starwars %>%
  mutate(films_count = map_dbl(films, ~ length(.x)))
starwars
```



### **使用`Theoph`变量做练习**

注：以下练习请只显示结果的前6行；

1.  选取从 `Subject` 到 `Dose` 的列；总共有几列？

```{r}
## 代码写这里，并运行；
stats <-
Theoph %>%
select( Subject:Dose ) 
head(stats,6)
```

2.  用`filter` 选取 `Dose` 大于5，且 `Time` 高于 `Time` 列平均值的行；

```{r}
## 代码写这里，并运行；
(time_avg <- mean(Theoph$Time, na.rm = TRUE))

stats1<-Theoph %>% filter(Dose>5 & Time>time_avg)
head(stats1)
```

3.  用 `mutate` 函数产生新列 `trend`，其值为 `Time` 与 `Time`列平均值的差；注意：请去除可能产生的 `na` 值；

```{r}
## 代码写这里，并运行；
stats2 <- Theoph %>%
  mutate(trend = Time-time_avg)%>%filter(!is.na(trend))
head(stats2)
```

4.  用 `mutate` 函数产生新列 `weight_cat` ，其值根据 `Wt`的取值范围而不同：

-   如果`Wt` \> 76.2，为 'Super-middleweight'，否则
-   如果 `Wt` \> 72.57，为 'Middleweight'，否则
-   如果 `Wt` \> 66.68，为 'Light-middleweight'
-   其它值，为 'Welterweight'

```{r}
stats3 <- Theoph %>%
  mutate(weight_cat = case_when(
    Wt > 76.2 ~ "Super-middleweight",
    Wt > 72.57 ~ "Middleweight",
    Wt > 66.68 ~ "Light-middleweight",
    TRUE ~ "Welterweight"
  ))
head(stats3)
```


### **使用`iris`变量做练习**

运行以下代码：

```{r}
iris %>%
  subset(Sepal.Length > 5) %>%
  aggregate(. ~ Species, ., mean)
```

回答以下问题：

1. 输出结果中的数值是什么？

答：从 iris 数据集中选择 Sepal.Length 大于5的行,然后按照 Species 物种进行分组,对每个分组计算所有数值型列的平均值。

2. 请解释 `aggregate` 函数的4个参数分析是什么作用？

答：第一个参数x，是一个公式或数据框中的一个向量，指定了要进行聚合计算的变量。. ~ Species 表示使用 Species 作为分组变量，而对数据框中的所有其他变量进行聚合计算。
第二个参数by，第二个参数 . 表示当前数据框（. 在公式中通常指代当前数据框的所有行和列）。
第三个参数，是一个函数，用于对每个分组的数据执行计算。它可以是任何接受向量作为输入并返回单个值的函数。mean 表示对每个分组的变量计算平均值。
第四个参数，...：是一组可选参数，它们会被传递给 FUN 函数。这些参数可以用来自定义聚合函数的行为。例如，如果你在计算平均值时想要排除 NA 值，可以在 mean 函数中使用 na.rm = TRUE 参数
