---
title: "talk01 练习与作业"
documentclass: ctexart

output:
  rticles::ctex:
    fig_caption: yes
    number_sections: yes
    toc: true
    toc_depth: 2
  word_document: default
  html_document:
    df_print: paged
knit: (
  function(inputFile, encoding) { 

    pSubTitle <- 'talk01-homework'

    rmarkdown::render( 
      input       = inputFile, 
      encoding    = encoding, 
      params      = list(sub_title = pSubTitle),      
      output_file = pSubTitle) })
---

## 练习和作业说明

将相关代码填写入以 \`\`\`{r} \`\`\` 标志的代码框中，运行并看到正确的结果；

完成后，用工具栏里的"Knit"按键生成PDF文档；

**将生成的PDF**改为：**`姓名-学号-talk01作业.pdf`**，并提交到老师指定的平台/钉群。

## talk01 内容回顾

-   R背景介绍

-   几个简单示例

    -   R流行度调查
    -   R job trends

## 练习和作业说明

将相关代码填写入以 \`\`\`{r} \`\`\` 标志的代码框中，运行并看到正确的结果；

完成后，用工具栏里的**Knit**按键生成PDF文档；

将得到的PDF文件**更名**为：`姓名-学号-talk##作业.pdf`。

将word文档提交到老师指定的平台/钉群。

## 练习与作业：用户验证

请运行以下命令，验证你的用户名。

**如你当前用户名不能体现你的真实姓名，请改为拼音后再运行本作业！**

```{r}
Sys.info()[["user"]]
Sys.getenv("HOME")
```

## 练习/作业1

安装 `R`和`RStudio`最新版；

用`RStudio`打开本脚本，按提示操作安排相应的包；

成功运行本脚本，并出输出作业；

## 练习/作业2

重现talk01中的两个图。

1.  安装需要的包：

```{r warning=FALSE, message=FALSE, echo=FALSE, eval=FALSE}
chooseCRANmirror(); ## 选择位于中国的 mirror 
install.packages(c("ggplot2", "reshape2")); ## 安装
```

2.  R 的流行性调查

运行以下代码，得到R的流行性调查；

注意输入文件：`chaper01_preface_scholarly_impact_2012.4.9.csv` 的正确路径；

注意理解每行代码的意义；

```{r}
library("ggplot2"); library("reshape2");

dat <- read.csv(file = "../data/talk01/chaper01_preface_scholarly_impact_2012.4.9.csv");

cols.subset <- c("Year", "JMP","Minitab","Stata","Statistica","Systat","R");
Subset <- dat[ , cols.subset];
ScholarLong <- melt(Subset, id.vars = "Year");
names(ScholarLong) <- c("Year","Software", "Hits");

plot1 <- 
  ggplot(ScholarLong, aes(Year, Hits, group=Software)) + #准备
    geom_smooth(aes(fill=Software), position="fill", method="loess") + #画图
    ggtitle("Market share") + #设置图标题
    scale_x_continuous("Year") + # 改变X轴标题
    scale_y_continuous("Google Scholar %", labels = NULL ) +
    theme(axis.ticks = element_blank(),  text = element_text(size=14)) + 
    guides(fill=guide_legend( title = "Software",  reverse = F )) + 
    geom_text(data = data.frame( Year = 2011,  Software = "R", Hits = 0.10 ),
              aes(label = Software), hjust = 0, vjust = 0.5);

plot1; ## 画图
```

3.  R 的招聘趋势

运行以下代码，得到R 的招聘趋势

注意输入文件：`chaper01_preface_scholarly_impact_2012.4.9.csv` 的正确路径；

注意理解每行代码的意义；

```{r}
library("ggplot2"); ## 主作图包

##2. -- 读取数据 --
dat <- read.table(file ="../data/talk01/chaper01_preface_indeed_com_stats_2015.txt", 
                  header = T, as.is = T);
##3. 处理数据
dat$date <- as.Date(dat$date); ## 把第一列改为日期

#根据job对software进行调整
dat <- transform(dat, software = reorder(software, job)); 

plot2 <-
  ggplot( dat, aes( date, job, group = software, colour = software) ) +
    geom_line( size = 0.8  ) +
    ggtitle("Job trends (data from indeed.com)") + #设置图标题
    xlab("Year") + ylab("%") +
    #改变字体大小;要放在theme_grey()后面  
    theme( text = element_text(size=14) ) + 
    guides(colour=guide_legend( title = "Tool",  reverse = TRUE )) +
    scale_colour_brewer(palette="Set1") + #改变默认颜色
    geom_text(data = dat[dat$date == "2015-01-01" & dat$software %in% c("R"), ], 
              aes(label = software), hjust = 0, vjust = 0.5);

plot2;
```
