---
title: "talk08 练习与作业"
documentclass: ctexart
output:
  rticles::ctex:
    fig_caption: yes
    number_sections: yes
    toc: true
    toc_depth: 2
  word_document: default
  html_document:
    df_print: paged
knit: (
  function(inputFile, encoding) { 

    pSubTitle <- 'talk08-homework'

    rmarkdown::render( 
      input       = inputFile, 
      encoding    = encoding, 
      params      = list(sub_title = pSubTitle),      
      output_file = pSubTitle) })
---

## 练习和作业说明

将相关代码填写入以 \`\`\`{r} \`\`\` 标志的代码框中，运行并看到正确的结果；

完成后，用工具栏里的"Knit"按键生成PDF文档；

**将PDF文档**改为：**`姓名-学号-talk08作业.pdf`**，并提交到老师指定的平台/钉群。

## talk08 内容回顾

* for loop
* ``` apply ``` functions 
* ``` dplyr ``` 的本质是 遍历 
* ``` map ``` functions in ```purrr ``` package 
* 遍历 与 并行计算

## 练习与作业：用户验证

请运行以下命令，验证你的用户名。

**如你当前用户名不能体现你的真实姓名，请改为拼音后再运行本作业！**

```{r}
Sys.info()[["user"]]
Sys.getenv("HOME")
```

## 练习与作业1：loop 初步

------------------------------------------------------------------------

###   **`loop`练习 （部分内容来自 r-exercises.com 网站）**

1. 写一个循环，计算从1到7的平方并打印 `print`；
2. 取`iris`的列名，计算每个列名的长度，并打印为下面的格式： `Sepal.Length (12)`；
3. 写一个`while`循环，每次用 `rnorm`取一个随机数字并打印，直到取到的数字大于1；
4. 写一个循环，计算Fibonacci序列的值超过1百万所需的循环数；注：Fibonacci 序列的规则为：`0, 1, 1, 2, 3, 5, 8, 13, 21 ... `;

```{r}
## 代码写这里，并运行；
for (i in 1:7) {
  print(i ^ 2)
}
for (nm in colnames(iris)) {
  cat(nm, "(", nchar(nm), ")\n", sep = "")
}
set.seed(1)
x <- rnorm(1)
while (x <= 1) {
  print(x)
  x <- rnorm(1)
}
print(x)
a<- 0
b<- 1
count <- 1
while (b <= 1e6) {
  tmp<- b
  b<- a + b
  a<- tmp
  count<- count + 1
}

count
b


```


## 练习与作业2：loop进阶，系统和其它函数

------------------------------------------------------------------------

###   **生成一个数字`matrix`，并做练习**

生成一个 100 x 100 的数字 `matrix`：

1. 行、列平均，用`rowMeans`, `colMeans`函数；
2. 行、列平均，用 `apply` 函数
3. 行、列总和，用`rowSums`, `colSums` 函数；
4. 行、列总和，用 `apply` 函数
5. 使用自定义函数，同时计算：
   * 行平均、总和、 sd 
   * 列平均、总和、 sd 

```{r}
## 代码写这里，并运行；
set.seed(123)
m <- matrix(
  rnorm(100 * 100),
  nrow = 100,
  ncol = 100
)
rowMeans(m)
colMeans(m)
apply(m, 1, mean)
apply(m, 2, mean)
rowSums(m)
colSums(m)
apply(m, 1, sum)
apply(m, 2, sum)
row_stats <- apply( m, 1,
  function(v) c(
    mean = mean(v),
    sum  = sum(v),
    sd   = sd(v)
  )
)
row_stats
col_stats <- apply( m, 2,
  function(v) c(
    mean = mean(v),
    sum  = sum(v),
    sd   = sd(v)
  )
)
col_stats

```

------------------------------------------------------------------------

###   **用```mtcars```进行练习**

用`tapply`练习：

1. 用 **汽缸数**  分组， 计算 **油耗** 的 **平均值** ；
2. 用 **汽缸数**  分组， 计算 **wt** 的 **平均值** ；

用 `dplyr` 的函数实现上述计算


```{r}
## 代码写这里，并运行；
library(dplyr)
tapply(mtcars$mpg, mtcars$cyl, mean)
tapply(mtcars$wt,  mtcars$cyl, mean)

mtcars %>%
  group_by(cyl) %>%
  summarise(
    mean_mpg = mean(mpg),
    mean_wt  = mean(wt),
    .groups  = "drop"
  )

```

------------------------------------------------------------------------

###   **练习`lapply`和`sapply`**

1. 分别用 `lapply`和`sapply` 计算下面`list`里每个成员 `vector`的长度：

` list( a = 1:10, b = letters[1:5], c = LETTERS[1:8] ) `;

2. 分别用 `lapply`和`sapply` 计算 `mtcars` 每列的平均值；

```{r}
## 代码写这里，并运行；
lst <- list(
  a = 1:10,
  b = letters[1:5],
  c = LETTERS[1:8]
)

lapply(lst, length)
sapply(lst, length)

lapply(mtcars, mean)
sapply(mtcars, mean)
```


## 练习与作业3：loop进阶，`purr`包的函数

------------------------------------------------------------------------

###   **`map`初步**

生成一个变量：

```
df <- tibble(
  a = rnorm(10),
  b = rnorm(10),
  c = rnorm(10),
  d = rnorm(10)
)
```

用 `map` 计算：

* 列 平均值、总和和中值


```{r}
## 代码写这里，并运行；
library(purrr)
library(tibble)
set.seed(123)

df <- tibble(
  a = rnorm(10),
  b = rnorm(10),
  c = rnorm(10),
  d = rnorm(10)
)

map(df, mean)
map(df, sum)
map(df, median)

map_dbl(df, mean)
map_dbl(df, sum)
map_dbl(df, median)
```

------------------------------------------------------------------------

###   **`map`进阶**

用 `map` 配合 `purr` 包中其它函数，用 `mtcars` ：

为每一个 **汽缸数** 计算 燃油效率`mpg`与重量`wt`的相关性（Pearson correlation），得到 p 值和 correlation coefficient 值。


```{r}
## 代码写这里，并运行；
mtcars %>%
  split(.$cyl) %>%
  map(~ cor.test(~ mpg + wt, data = .x, method = "pearson")) %>%
  map(~ c(
    cor = unname(.x$estimate),
    p   = .x$p.value
  ))

```
------------------------------------------------------------------------

###   **`keep`和`discard`**

1. 保留 `iris` 中有 `factor` 的列，并打印前10行；
2. 去掉 `iris` 中有 `factor` 的列，并打印前10行；


```{r}
## 代码写这里，并运行；
iris %>%
  keep(~ is.factor(.x)) %>%
  head(10)

iris %>%
  discard(~ is.factor(.x)) %>%
  head(10)
```
------------------------------------------------------------------------

###   **用`reduce`**

用 `reduce` 得到以下三个vector中共有的数字：

```
c(1, 3, 5, 6, 10),
  c(1, 2, 3, 7, 8, 10),
  c(1, 2, 3, 4, 8, 9, 10)
```

```{r}
## 代码写这里，并运行；
vecs <- list(
  c(1, 3, 5, 6, 10),
  c(1, 2, 3, 7, 8, 10),
  c(1, 2, 3, 4, 8, 9, 10)
)

reduce(vecs, intersect)
```

------------------------------------------------------------------------

###   **运行以下代码，观察得到的结果，并用`tidyverse`包中的 `pivot_wider` 等函数实现类似的结果**

```
dfs <- list(
  age = tibble(name = "John", age = 30),
  sex = tibble(name = c("John", "Mary"), sex = c("M", "F")),
  trt = tibble(name = "Mary", treatment = "A")
);

dfs %>% reduce(full_join);
```

```{r fig.height=10, fig.width=5}
## 代码写这里，并运行；
dfs <- list(
  age = tibble(name = "John", age = 30),
  sex = tibble(name = c("John", "Mary"), sex = c("M", "F")),
  trt = tibble(name = "Mary", treatment = "A")
);

dfs %>% reduce(full_join);
library(tidyverse)

library(tidyverse)

dfs_long <- list(
  tibble(
    name  = "John",
    key   = "age",
    value = "30"           
  ),
  tibble(
    name  = c("John","Mary"),
    key   = "sex",
    value = c("M","F")
  ),
  tibble(
    name  = "Mary",
    key   = "treatment",
    value = "A"
  )
) %>%
  bind_rows()

res_pivot <- dfs_long %>%
  pivot_wider(
    names_from  = key,
    values_from = value
  ) %>%
  mutate(age = as.numeric(age))  

res_pivot

```

## 练习与作业4：pmap 和 map 的更多用法 

------------------------------------------------------------------------

请参考 https://r4ds.had.co.nz/iteration.html 的 Mapping over multiple arguments 部分

### map2

运行以下代码，查看输出结果。用 for 循环重现计算结果。

```
mu <- list(5, 10, -3);
sigma <- list(1, 5, 10);
map2(mu, sigma, rnorm, n = 5)

```


```{r}
## 代码写这里，并运行；
set.seed(1)

mu    <- list(5, 10, -3)
sigma <- list(1, 5, 10)

out_map2 <- map2(
  mu,
  sigma,
  rnorm,
  n = 5
)
out_map2

out_for <- vector("list", length(mu))

set.seed(1)
for (i in seq_along(mu)) {
  out_for[[i]] <- rnorm(
    n    = 5,
    mean = mu[[i]],
    sd   = sigma[[i]]
  )
}
out_for
```


### pmap

运行以下代码，查看输出结果。用 for 循环重现计算结果。

```
params <- tribble(
  ~mean, ~sd, ~n,
    5,     1,  1,
   10,     5,  3,
   -3,    10,  5
)
params %>% 
  pmap(rnorm)
  
```


```{r}
## set.seed(1)

params <- tribble(
  ~mean, ~sd, ~n,
   5,     1,   1,
   10,    5,   3,
   -3,    10,  5
)

out_pmap <- params %>%
  pmap(rnorm)
out_pmap

out_for2 <- vector("list", nrow(params))

set.seed(1)
for (i in seq_len(nrow(params))) {
  out_for2[[i]] <- rnorm(
    n    = params$n[i],
    mean = params$mean[i],
    sd   = params$sd[i]
  )
}
out_for2
```



## 练习与作业5：并行计算

------------------------------------------------------------------------

###   **安装相关包，成功运行以下代码，观察得到的结果，并回答问题**

```
* parallel
* foreach
* iterators
```

```{r}
library(parallel); ## 
library(foreach);
library(iterators);
( cpus <- parallel::detectCores() );

d <- data.frame(x=1:10000, y=rnorm(10000));

cl <- makeCluster( cpus - 1 );

res <- foreach( row = iter( d, by = "row" ) ) %dopar% {
  return ( row$x * row$y  );
}

stopCluster( cl );

summary(unlist(res));
```

**问**：你的系统有多少个CPU？此次任务使用了多少个？
22个，用了21个
**答**：用代码打印出相应的数字即可：

```{r}
## 代码写这里，并运行；
library(parallel)
library(foreach)
library(iterators)
cpus <- parallel::detectCores()
cpus

cl <- makeCluster(cpus - 1)

used <- length(cl)
used

stopCluster(cl)

cpus
used

```