---
title: "talk05 练习与作业"
documentclass: ctexart
output:
  rticles::ctex:
    fig_caption: yes
    number_sections: yes
    toc: true
    toc_depth: 2
  word_document: default
  html_document:
    df_print: paged
knit: (
  function(inputFile, encoding) { 

    pSubTitle <- 'talk05-homework'

    rmarkdown::render( 
      input       = inputFile, 
      encoding    = encoding, 
      params      = list(sub_title = pSubTitle),      
      output_file = pSubTitle) })
---

## 练习和作业说明

将相关代码填写入以 \`\`\`{r} \`\`\` 标志的代码框中，运行并看到正确的结果；

完成后，用工具栏里的"Knit"按键生成PDF文档；

**将PDF文档**改为：**`姓名-学号-talk05作业.pdf`**，并提交到老师指定的平台/钉群。

## Talk05 内容回顾

-   dplyr 、 tidyr (超级强大的数据处理) part 1
    -   pipe
    -   dplyr 几个重要函数

## 练习与作业：用户验证

请运行以下命令，验证你的用户名。

**如你当前用户名不能体现你的真实姓名，请改为拼音后再运行本作业！**

```{r}
Sys.info()[["user"]]
Sys.getenv("HOME")
getwd(); ## 显示当前工作目录
```

## 练习与作业1：dplyr练习

------------------------------------------------------------------------

### **使用 mouse.tibble 变量做统计**

-   每个染色体（或scaffold）上每种基因类型的数量、平均长度、最大和最小长度，挑出最长和最短的基因
-   去掉含有少于500个基因的染色体（或scaffold），按染色体（或scaffold）、数量 高 -\> 低 进行排序

**挑战题（可选做）：**

实现上述目标（即：去掉少于500个基因的染色体、排序、并统计）时不使用中间变量；

```{r}
## 代码写这里，并运行；

```

------------------------------------------------------------------------

### **使用 grades2 变量做练习**

首先，用下面命令生成 `grades2`变量：

``` r
grades2 <- tibble( "Name" = c("Weihua Chen", "Mm Hu", "John Doe", "Jane Doe",
                             "Warren Buffet", "Elon Musk", "Jack Ma"),
                  "Occupation" = c("Teacher", "Student", "Teacher", "Student", 
                                   rep( "Entrepreneur", 3 ) ),
                  "English" = sample( 60:100, 7 ),
                  "ComputerScience" = sample(80:90, 7),
                  "Biology" = sample( 50:100, 7),
                  "Bioinformatics" = sample( 40:90, 7)
                  );
```

然后统计： 
1. 每个人最差的学科和成绩分别是什么？ 
2. 哪个职业的平均成绩最好？
3. 每个职业的最佳学科分别是什么（按平均分排序）？？？

```{r}
## 代码写这里，并运行；

```

------------------------------------------------------------------------

### **使用 `starwars` 变量做计算**

1.  计算每个人的 BMI；
2.  挑选出 肥胖（BMI \>= 30）的人类，并且只显示其 `name`, `sex` 和 `homeworld`；

```{r}
## 代码写这里，并运行；

```

3.  挑选出所有人类；
4.  按BMI将他们分为三组， \<18, 18\~25, \>25，统计每组的人数，并用 barplot 进行展示；注意：展示时三组的按BMI**从小到大**排序；
5.  改变排序方式，按每组人数**从大到小**排序；

```{r}
## 代码写这里，并运行；

```

6.  查看 `starwars` 的 `films`列，它有什么特点？`data.frame`可以实现类似的功能吗？

答：

7.  为`starwars`增加一列，用于统计每个角色在多少部电影中出现。

```{r}
## 代码写这里，并运行；

```


### **使用`Theoph`变量做练习**

注：以下练习请只显示结果的前6行；

1.  选取从 `Subject` 到 `Dose` 的列；总共有几列？

```{r}
## 代码写这里，并运行；

```

2.  用`filter` 选取 `Dose` 大于5，且 `Time` 高于 `Time` 列平均值的行；

```{r}
## 代码写这里，并运行；

```

3.  用 `mutate` 函数产生新列 `trend`，其值为 `Time` 与 `Time`列平均值的差；注意：请去除可能产生的 `na` 值；

```{r}
## 代码写这里，并运行；

```

4.  用 `mutate` 函数产生新列 `weight_cat` ，其值根据 `Wt`的取值范围而不同：

-   如果`Wt` \> 76.2，为 'Super-middleweight'，否则
-   如果 `Wt` \> 72.57，为 'Middleweight'，否则
-   如果 `Wt` \> 66.68，为 'Light-middleweight'
-   其它值，为 'Welterweight'


### **使用`iris`变量做练习**

运行以下代码：

```{r}
iris %>%
  subset(Sepal.Length > 5) %>%
  aggregate(. ~ Species, ., mean)
```

回答以下问题：

1. 输出结果中的数值是什么？

答：

2. 请解释 `aggregate` 函数的4个参数分别是什么作用？

答：

