---
title: "talk08 练习与作业"
documentclass: ctexart
output:
  rticles::ctex:
    fig_caption: yes
    number_sections: yes
    toc: true
    toc_depth: 2
  word_document: default
  html_document:
    df_print: paged
knit: (
  function(inputFile, encoding) { 

    pSubTitle <- 'talk08-homework'

    rmarkdown::render( 
      input       = inputFile, 
      encoding    = encoding, 
      params      = list(sub_title = pSubTitle),      
      output_file = pSubTitle) })
---

## 练习和作业说明

将相关代码填写入以 \`\`\`{r} \`\`\` 标志的代码框中，运行并看到正确的结果；

完成后，用工具栏里的"Knit"按键生成PDF文档；

**将PDF文档**改为：**`姓名-学号-talk08作业.pdf`**，并提交到老师指定的平台/钉群。

## talk08 内容回顾

* for loop
* ``` apply ``` functions 
* ``` dplyr ``` 的本质是 遍历 
* ``` map ``` functions in ```purrr ``` package 
* 遍历 与 并行计算

## 练习与作业：用户验证

请运行以下命令，验证你的用户名。

**如你当前用户名不能体现你的真实姓名，请改为拼音后再运行本作业！**

```{r}
Sys.info()[["user"]]
Sys.getenv("HOME")
```

## 练习与作业1：loop 初步

------------------------------------------------------------------------

###   **`loop`练习 （部分内容来自 r-exercises.com 网站）**

1. 写一个循环，计算从1到7的平方并打印 `print`；
2. 取`iris`的列名，计算每个列名的长度，并打印为下面的格式： `Sepal.Length (12)`；
3. 写一个`while`循环，每次用 `rnorm`取一个随机数字并打印，直到取到的数字大于1；
4. 写一个循环，计算Fibonacci序列的值超过1百万所需的循环数；注：Fibonacci 序列的规则为：`0, 1, 1, 2, 3, 5, 8, 13, 21 ... `;

```{r}
## 代码写这里，并运行；

```


## 练习与作业2：loop进阶，系统和其它函数

------------------------------------------------------------------------

###   **生成一个数字`matrix`，并做练习**

生成一个 100 x 100 的数字 `matrix`：

1. 行、列平均，用`rowMeans`, `colMeans`函数；
2. 行、列平均，用 `apply` 函数
3. 行、列总和，用`rowSums`, `colSums` 函数；
4. 行、列总和，用 `apply` 函数
5. 使用自定义函数，同时计算：
   * 行平均、总和、 sd 
   * 列平均、总和、 sd 

```{r}
## 代码写这里，并运行；

```

------------------------------------------------------------------------

###   **用```mtcars```进行练习**

用`tapply`练习：

1. 用 **汽缸数**  分组， 计算 **油耗** 的 **平均值** ；
2. 用 **汽缸数**  分组， 计算 **wt** 的 **平均值** ；

用 `dplyr` 的函数实现上述计算


```{r}
## 代码写这里，并运行；

```

------------------------------------------------------------------------

###   **练习`lapply`和`sapply`**

1. 分别用 `lapply`和`sapply` 计算下面`list`里每个成员 `vector`的长度：

` list( a = 1:10, b = letters[1:5], c = LETTERS[1:8] ) `;

2. 分别用 `lapply`和`sapply` 计算 `mtcars` 每列的平均值；

```{r}
## 代码写这里，并运行；

```


## 练习与作业3：loop进阶，`purr`包的函数

------------------------------------------------------------------------

###   **`map`初步**

生成一个变量：

```
df <- tibble(
  a = rnorm(10),
  b = rnorm(10),
  c = rnorm(10),
  d = rnorm(10)
)
```

用 `map` 计算：

* 列 平均值、总和和中值


```{r}
## 代码写这里，并运行；

```

------------------------------------------------------------------------

###   **`map`进阶**

用 `map` 配合 `purr` 包中其它函数，用 `mtcars` ：

为每一个 **汽缸数** 计算 燃油效率`mpg`与重量`wt`的相关性（Pearson correlation），得到 p 值和 correlation coefficient 值。


```{r}
## 代码写这里，并运行；

```
------------------------------------------------------------------------

###   **`keep`和`discard`**

1. 保留 `iris` 中有 `factor` 的列，并打印前10行；
2. 去掉 `iris` 中有 `factor` 的列，并打印前10行；


```{r}
## 代码写这里，并运行；

```
------------------------------------------------------------------------

###   **用`reduce`**

用 `reduce` 得到以下三个vector中共有的数字：

```
c(1, 3, 5, 6, 10),
  c(1, 2, 3, 7, 8, 10),
  c(1, 2, 3, 4, 8, 9, 10)
```

```{r}
## 代码写这里，并运行；

```

------------------------------------------------------------------------

###   **运行以下代码，观察得到的结果，并用`tidyverse`包中的 `spread` 等函数实现类似的结果**

```
dfs <- list(
  age = tibble(name = "John", age = 30),
  sex = tibble(name = c("John", "Mary"), sex = c("M", "F")),
  trt = tibble(name = "Mary", treatment = "A")
);

dfs %>% reduce(full_join);
```

```{r}
## 代码写这里，并运行；

```

## 练习与作业4：pmap 和 map 的更多用法 

------------------------------------------------------------------------

请参考 https://r4ds.had.co.nz/iteration.html 的 Mapping over multiple arguments 部分

### map2

运行以下代码，查看输出结果。用 for 循环重现计算结果。

```
mu <- list(5, 10, -3);
sigma <- list(1, 5, 10);
map2(mu, sigma, rnorm, n = 5)

```


```{r}
## 代码写这里，并运行；

```


### pmap

运行以下代码，查看输出结果。用 for 循环重现计算结果。

```
params <- tribble(
  ~mean, ~sd, ~n,
    5,     1,  1,
   10,     5,  3,
   -3,    10,  5
)
params %>% 
  pmap(rnorm)
  
```


```{r}
## 代码写这里，并运行；

```



## 练习与作业5：并行计算

------------------------------------------------------------------------

###   **安装相关包，成功运行以下代码，观察得到的结果，并回答问题**

```
* parallel
* foreach
* iterators
```

```{r}
library(parallel); ## 
library(foreach);
library(iterators);

## 检测有多少个 CPU --
( cpus <- parallel::detectCores() );

## 创建一个 data.frame 
d <- data.frame(x=1:10000, y=rnorm(10000));

## make a cluster --
cl <- makeCluster( cpus - 1 );

## 分配任务 ... 
res <- foreach( row = iter( d, by = "row" ) ) %dopar% {
  return ( row$x * row$y  );
}

## 注意在最后关闭创建的 cluster 
stopCluster( cl );

summary(unlist(res));
```

**问**：你的系统有多少个CPU？此次任务使用了多少个？
**答**：用代码打印出相应的数字即可：

```{r}
## 代码写这里，并运行；

```