---
title: "talk05 练习与作业"
documentclass: ctexart
output:
  rticles::ctex:
    fig_caption: yes
    number_sections: yes
    toc: true
    toc_depth: 2
  word_document: default
  html_document:
    df_print: paged
knit: (
  function(inputFile, encoding) { 

    pSubTitle <- 'talk05-homework'

    rmarkdown::render( 
      input       = inputFile, 
      encoding    = encoding, 
      params      = list(sub_title = pSubTitle),      
      output_file = pSubTitle) })
---

## 练习和作业说明

将相关代码填写入以 \`\`\`{r} \`\`\` 标志的代码框中，运行并看到正确的结果；

完成后，用工具栏里的"Knit"按键生成PDF文档；

**将PDF文档**改为：**`姓名-学号-talk05作业.pdf`**，并提交到老师指定的平台/钉群。

## Talk05 内容回顾

-   dplyr 、 tidyr (超级强大的数据处理) part 1
    -   长宽数据转换
    -   dplyr 几个重要函数

## 练习与作业：用户验证

请运行以下命令，验证你的用户名。

**如你当前用户名不能体现你的真实姓名，请改为拼音后再运行本作业！**

```{r}
Sys.info()[["user"]]
Sys.getenv("HOME")
```

## 练习与作业1：dplyr练习

------------------------------------------------------------------------

### **使用 mouse.tibble 变量做统计**

-   每个染色体（或scaffold）上每种基因类型的数量、平均长度、最大和最小长度，挑出最长和最短的基因
-   去掉含有500以下基因的染色体（或scaffold），按染色体（或scaffold）、数量 高 -\> 低 进行排序

```{r}
## 代码写这里，并运行；

```

------------------------------------------------------------------------

### **使用 `grades` 变量做练习**

1. 装入`grades`变量；

`library(dplyr);`
`grades <- read_tsv( file = "data/talk05/grades.txt" );`

2. 尝试使用`spread`和`gather`函数将其变宽后再变长；

```{r}
## 代码写这里，并运行；

```

3. 研究并使用 `tidyr`包里的 `pivot_longer` 和 `pivot_wider` 函数对 `grades` 变量进行宽长转换；

```{r}
## 代码写这里，并运行；

```

4. 使用 `pivot_longer` 时，有时会产生 `na` 值，如何使用此函数的参数去除带 `na` 的行？

```{r}
## 代码写这里，并运行；

```


5. 以下代码有什么作用？

` grades %>% complete( name, course ) `

答：


------------------------------------------------------------------------

### **使用 grades2 变量做练习**

首先，用下面命令生成 `grades2`变量：

    grades2 <- tibble( "Name" = c("Weihua Chen", "Mm Hu", "John Doe", "Jane Doe",
                                 "Warren Buffet", "Elon Musk", "Jack Ma"),
                      "Occupation" = c("Teacher", "Student", "Teacher", "Student", 
                                       rep( "Entrepreneur", 3 ) ),
                      "English" = sample( 60:100, 7 ),
                      "ComputerScience" = sample(80:90, 7),
                      "Biology" = sample( 50:100, 7),
                      "Bioinformatics" = sample( 40:90, 7)
                      );

然后统计： 1. 每个人最差的学科和成绩分别是什么？ 2. 哪个职业的平均成绩最好？ 3. 每个职业的最佳学科分别是什么（按平均分排序）？？？

```{r}
## 代码写这里，并运行；

```

------------------------------------------------------------------------

### **使用 `starwars` 变量做计算**

1.  计算每个人的 BMI；
2.  挑选出 肥胖（BMI \>= 30）的人类，并且只显示其 `name`, `sex` 和 `homeworld`；

```{r}
## 代码写这里，并运行；

```

3.  挑选出所有人类；
4.  按BMI将他们分为三组， \<18, 18\~25, \>25，统计每组的人数，并用 barplot 进行展示；注意：展示时三组的按BMI从小到大排序；
5.  改变排序方式，按每组人数从小到大排序；

```{r}
## 代码写这里，并运行；

```

6.  查看 `starwars` 的 `films` 列，它有什么特点？`data.frame`可以实现类似的功能吗？

答：

7.  为`starwars`增加一列，用于统计每个角色在多少部电影中出现。

```{r}
## 代码写这里，并运行；

```
